【裁判字號】    95,易緝,9
【裁判日期】    950512
【裁判案由】    毒品危害防制條例
【裁判全文】
臺灣基隆地方法院刑事判決               95年度易緝字第9號
公  訴  人  臺灣基隆地方法院檢察署檢察官
被      告  乙○○
上列被告因違反毒品危害防制條例案件，由檢察官聲請簡易處刑
（94年度毒偵字第1115、1746號）暨移送併辦（臺灣板橋地方法
院檢察署95年度毒偵字第2936號），經本院認為不宜，改依通常
程序審理，經被告就被訴事實為有罪之陳述，本院合議庭裁定由
受命法官獨任以簡式審判程序進行審理，判決如下：
    主  文
乙○○連續施用第二級毒品，處有期徒刑伍月，如易科罰金，以
佰元折算壹日。含安非他命殘渣之吸食器個、玻璃球吸食器
壹組，均沒收銷燬；安非他命吸食器壹組沒收。
    事  實
一、乙○○前因施用第二級毒品案件，經觀察、勒戒後，認無繼
    續施用毒品之傾向，由臺灣基隆地方法院於民國（下同）89
    年10月18日，以89年度少調字228 號為不付審理裁定，於同
    日執行完畢釋放，猶不知悔改，竟基於施用第二級毒品安非
    他命之概括犯意，於94年4月11日晚上22時起至95年1月10日
    止，在台北縣三重市○○街31號2 樓居住處、台北縣新莊市
    ○○路184巷10弄69號7樓之4 租住處等處所，以將安非他命
    置於玻璃球吸食器內，以火燒烤成煙後吸食之方式，連續施
    用第二級毒品安非他命多次。嗣於94年4 月12日23時5分許，
    在台北縣三重市○○路○段161 號前，為警查獲，扣得含安
    非他命殘渣之吸食器3 個，乙○○所有，供施用第二級毒品
    之安非他命吸食器1 組。再於4月23日3時20分，在台北市○
    ○○路與西寧南路口（忠孝橋機車引道、北縣往北市方向）
    警察執行路檢勤務時，見其行跡可疑，令其停車受檢，經警
    自其手提包內起出含安非他命殘渣之玻璃球吸食器 1組。再
    因竊盜、毒品等案件經法院通緝，於95年1 月14日22時30分
    許，在台北縣林口長庚兒童醫院Ｋ棟6樓612Ａ室經警緝獲（
    惟因甫生產未予解送）後，經其同意採尿送驗，驗得尿液中
    有陽性反應。
二、案經台北縣警察局瑞芳分局暨台北市政府警察局萬華分局報
    由臺灣台北地方法院檢察署呈請台灣高等法院檢察署令轉臺
    灣基隆地方法院檢察署檢察官偵查起訴暨台灣板橋地方法院
    檢察署移送併辦。
    理  由
一、本件被告所犯非死刑、無期徒刑、最輕本刑為3 年以上有期
    徒刑之罪，或高等法院管轄第一審之案件，被告於本院準備
    程序中，就被訴事實為有罪之陳述，經告以簡式審判程序之
    旨，並聽取檢察官、被告之意見後，本院合議庭裁定由受命
    法官進行簡式審判程序，是本件之證據調查，依刑事訴訟法
    第273條之2規定，不受同法第159條第1項、第161條之2、第
    161條之3、第163條之1及第164條至第170條規定之限制，合
    先敘明。
二、上揭事實業據被告乙○○於本院審理時坦承不諱，且其為警
    查獲後所採尿液檢體經檢驗結果，均呈安非他命類陽性反應
    ，此分別有臺灣檢驗科技股份有限公司於94年5月10、95年2
    月6日、臺灣尖端先進生技醫藥股份有限公司於94年5月3 日
    、（分別參見臺灣基隆地方法院檢察署94年度毒偵字第1115
    號卷第48頁、臺灣板橋地方法院檢察署95年度毒偵字第2936
    號卷第9 頁、臺灣台北地方法院檢察署94年度毒偵字第1089
    號卷第40頁）出具之濫用藥物尿液檢驗報告共3 紙附卷可稽
    。按氣相層析質譜儀分析法係現在最精確之檢驗法，亦有台
    北榮民總醫院83年3月3日（83）北總內字第0815號函可查。
    被告所採尿液經上開檢驗單位以酵素免疫分析法初步檢驗，
    再以氣相層析質譜分析法確認後，認尿液中有毒品反應，應
    可憑信。此外尚有事實欄所示之吸食工具扣案可佐，被告施
    用第二級毒品安非他命犯行之自白與事實相符，堪以認定。
三、乙○○前因施用第二級毒品案件，經觀察、勒戒後，認無繼
    續施用毒品之傾向，由臺灣基隆地方法院於89年10月18日，
    以89年度少調字228號為不付審理裁定，於同日執行完畢釋
    放，有少年資料列表、上開裁定（參見基隆地方法院檢察署
    94年度毒偵字第1115號卷第40頁、41頁）、臺灣高等法院被
    告全國前案紀錄表各1 份在卷足稽，其於89年10月18日觀察
    、勒戒執行釋放後5 年內犯本件施用毒品犯行，符合毒品危
    害防制條例第23條第2 項之規定。本件事證已臻明確，被告
    犯行洵堪認定。
四、核被告乙○○所為，係犯毒品危害防制條例第10條第2 項之
    施用第二級毒品罪。被告施用前後持有第二級毒品安非他命
    之低度行為，為其施用之高度行為所吸收而不另論罪。核被
    告所為數行為，時間緊接，所犯罪名相同，顯係出於概括之
    犯意為之，為連續犯，爰依刑法第56條之規定以一罪論，並
    加重其刑。被告於94年4 月23日為警查獲後之施用第二級毒
    品犯行，雖未在本件公訴人起訴範圍，惟被告已坦承犯行，
    此部分非法施用行為與本件已起訴部分之施用行為，時間緊
    接，所犯罪名、犯罪基本構成要件相同，顯係基於概括犯意
    而為，有連續犯之裁判上一罪關係，為本件起訴效力所及，
    且經檢察官移送併案審理，本院自應就此部分併為審理。查
    被告經觀察勒戒，仍未能戒除毒癮，再犯本件施用毒品犯行
    ，施用毒品屬自戕行為、犯罪動機、目的、手段、品行、智
    識程度、犯罪所生危害、犯罪後於本院審理中坦承犯行，態
    度尚佳等一切情狀，量處如主文所示之刑，以資懲儆。扣案
    之吸食器3個、玻璃球吸食器1組，其內均含安非他命殘渣，
    二者不能析離，不論屬於被告與否均應依毒品危害防制條例
    第18條第1項前段宣告沒收銷燬。至扣案之安非他命吸食器1
    組，為被告乙○○所有，供其施用毒品所用，業據其供承在
    卷，應依刑法第38條第1項第2款，宣告沒收。
據上論斷，應依刑事訴訟法第273 條之1第1項、第299條第1項前
段，毒品危害防制條例第10條第2項、第23條第2項、第18條第1
項前段、刑法第11條、第56條、第38條第1項第2款，罰金罰鍰提
高標準條例第2條，判決如主文。
本案經檢察官甲○○到庭執行職務。
中    華    民    國    95    年    5    月  12    日
                  刑事第二庭法  官  王敏慧
以上正本證明與原本無異。
對於本件判決如有不服，應於收受送達後10日內，向本院提出上
訴書狀，上訴於臺灣高等法院，並按他造當事人之人數附具繕本
。
中    華    民    國    95    年    5    月   12   日
                            書記官  彭淑芳
附錄本案論罪科刑法條全文：
毒品危害防制條例第10條第2項：
施用第二級毒品者，處3年以下有期徒刑。


司法院資訊處製作；財團法人民間司法改革基金會備份。
